【裁判字號】    92,訴,1327
【裁判日期】    920530
【裁判案由】    毒品危害防制條例
【裁判全文】
臺灣高雄地方法院刑事判決                        九十二年度訴字第一三二七號
    公  訴  人  臺灣高雄地方法院檢察署檢察官
    被      告  甲○○
右列被告因違反毒品危害防制條例案件，經檢察官提起公訴（九十二年度毒偵字第二
六六七七號），本院判決如左：
    主  文
甲○○施用第一級毒品，處有期徒刑壹年。又施用第二級毒品，處有期徒刑柒月，應
執行有期徒壹年陸月。
    事  實
一、甲○○前於民國八十九年間因二次施用毒品案件，先後經本院以八十九年毒聲字
    第三七一四號裁定及八十九年毒聲字第六五六五號裁定觀察勒戒，該二次勒戒後
    ，均認甲○○無繼續施用毒品之傾向，而由台灣高雄地方法院檢察署檢察官分別
    於八十九年五月二十五日及同年九月二十九日以八十九年度毒偵字第九七○號、
    偵字第一八八二號，及八十九年毒偵字第五五六三號為不起訴處分確定。詎甲○
    ○仍未戒除毒癮，復於九十一年間因違反毒品危害防制條例，經本院以九十一年
    毒聲字第二八九八號裁定入戒制處所強制戒治，並由本院於九十二年一月二十七
    日以九十一年訴字第二三二七號判決有期徒刑六月，如易科罰金，以三百元折算
    一日確定（尚未執行，公訴人贅載有期徒刑五月）。甲○○仍不知記取毒品戕害
    身心戒解不易之惡，明知毒品海洛因、甲基安非他命經現行之毒品危害防制條例
    分別列為第一級與第二級毒品，不得施用、持有，竟分別基於施用第一級毒品海
    洛因之及第二級毒品甲基安非他命之犯意，於前開判決後之五年內，於九十二年
    一月三日二十二時許回溯二十四小時內之某時，在不詳處所，分別施用第一級毒
    品海洛因，與第二級毒品甲基安非他命，並於前開時間另案遭通緝，經警在住處
    即高雄市○鎮區○○路一五六號為警查獲，經採取其尿液送請檢驗，甲○○尿液
    中呈嗎啡及甲基安非他命陽性反應，而知前情。
二、案經高雄市政府警察局前鎮分局報請臺灣高雄地方法院檢察署檢察官偵查起訴。
    理  由
一、訊據被告甲○○固坦承前因違反毒品危害防制條例案件經二次觀察勒戒後均經不
    起訴處分後，又因違反前開條例經本院判決有期徒刑六月，尚未執行等情不諱，
    惟矢口否認犯有施用毒品犯行，辯稱︰伊自九十一年間為警查獲後即未再施用毒
    品，伊之尿液中有毒品嗎啡及甲基安非他命陽性反應，可能是因伊與男友同居，
    男友二種毒品均有施用，男友吸食毒品時，伊在旁邊而受影響云云。
二、經查︰
（一）被告於前開時、地為警查獲後，均採取被告之尿液經送檢驗後，分別以免疫學
      分析法及ＧＣ／ＭＳ等方法進行檢驗結果，檢驗出被告尿液中呈有嗎啡及甲基
      安非他命陽性反應，此有高雄市政府警察局前鎮分局查獲煙毒、麻醉藥品案件
      犯罪嫌疑人姓名對照表，及高雄市立凱旋醫院九十二年一月二十二日以高市凱
      醫檢字第○○八○九號煙毒尿液檢驗成績書各一份均附卷可憑。且醫學研究顯
      示出，如非處於空間狹小之密室，並故意大量吸入該氣體，旁觀者不至於尿液
      中代謝出煙毒反應，故被告所陳：男友每日均要施用毒品海洛因，一天用幾次
      伊並不清楚，約格二、三天才施用一次甲基安非他命，伊見男友施用毒品有跟
      男友說，但講不聽，就跑出去等語，顯見被告男友施用毒品時，被告顯已離開
      該處所，並未與男友同一間房間內甚明。
（二）被告前因施用毒品案件，經二次送觀察、勒戒後，均認無繼續施用毒品之傾向
      ，並由臺灣高雄地方法院檢察署檢察官於八十九年五月二十五日以八十九年度
      毒偵字第九七○號、偵字第一八八二號，及於同年九月二十九日以八十九年毒
      偵字第五五六三號為不起訴處分確定在案，被告復又再犯毒品危害防制條例之
      施用毒品罪，分別經公訴人聲請送強制戒治，及提起公訴，並經本院於九十二
      年一月二十七日以九十一年訴字第二三二七號判決有期徒刑六月，如易科罰金
      以三百元折算一日確定，尚未執行，又再施用毒品海洛因、甲基安非他命等情
      ，亦分別有臺灣高等法院被告全國前案紀錄表、刑案資料查註紀錄表，及前開
      不起訴處分書在卷可憑。
（三）綜前說明，堪認被告空言否認施用第一級毒品海洛因，及第二級毒品安非他命
      之犯行，核與事證不符，顯係事後卸責之詞，並不足採，是本件罪證明確，被
      告前開犯行洵堪認定。
三、按海洛因、甲基安非他命分屬毒品危害防制條例第二條第二項第一款、第二款規
    定之第一級毒品與第二級毒品。核被告施用海洛因、甲基安非他命之行為，分別
    係犯毒品危害防制條例第十條第一項及第二項之施用第一級毒品，及施用第二級
    毒品罪。其持有第一級毒品海洛因，與第二級毒品甲基安非他命之犯行，均為高
    度之施用行為所吸收，不另論罪。茲審酌被告多次施用毒品，且曾因違反毒品危
    害防制條例案件，經送勒戒處所觀察、勒戒，及送強制戒治，其猶不知悛悔，竟
    又再度施用，顯見其意志不堅，對身體健康所生之危害，及對於國家公共秩序之
    不良影響，暨其犯罪後否認犯行之態度等一切情狀，分別量處如主文所示之刑，
    並定其應執行之刑。
據上論斷，應依刑事訴訟法第二百九十九條第一項前段，毒品危害防制條例第十條第
一項、第二項，刑法第十一條前段、第五十一條第五款，判決如主文。
本案經檢察官朱婉綺到庭執行職務。
中      華      民      國    九十二    年      五      月     三十     日
                        臺灣高雄地方法院刑事第三庭
                             法  官  程克琳
右正本證明與原本無異。
如不服本判決，應於判決送達後十日內，向本院提出上訴狀。
                              書記官  梁瑜玲
中    華    民    國      九十二      年      六      月      二      日
【附錄本案論罪科刑法條全文】
毒品危害防制條例第十條：
施用第一級毒品者，處六月以上五年以下有期徒刑。
施用第二級毒品者，處三年以下有期徒刑。


司法院資訊處製作；財團法人民間司法改革基金會備份。
